臺灣板橋地方法院刑事判決             100年度易字第2321號
公  訴  人  臺灣板橋地方法院檢察署檢察官
被      告  陳善濠
            雷國忠
上列被告等因傷害等案件，經檢察官提起公訴（100 年度偵字第
13337 號），本院判決如下：
    主  文
本件公訴不受理。
    理  由
一、公訴意旨略稱：被告即告訴人陳善濠前向雷國忠之母承租座
    落新北市○○區○○路376 號1 樓房屋，嗣於民國100 年4
    月14日上午4 時10分許，在上開處所，因房屋漏水問題，與
    被告即告訴人雷國忠發生爭執，詎被告陳善濠、雷國忠竟分
    別基於傷害之犯意，徒手互毆，嗣告訴人雷國忠欲返家報警
    ，被告陳善濠竟基於侵入住宅之犯意，未得告訴人雷國忠同
    意，即尾隨告訴人雷國忠進入設置在新北市○○區○○路37
    6 號1 樓後方供上開處所2 至6 樓住戶使用之電梯間，被告
    即告訴人雷國忠發覺被告陳善濠尾隨進入電梯後，雙方復基
    於傷害之犯意，於電梯內徒手互毆，致告訴人陳善濠受有頭
    部外傷合併頭臉部多處挫擦傷、右手多處挫擦傷、左上臂及
    左大腿多處挫傷，及左側上排牙齒斷裂3 根之傷害；告訴人
    雷國忠受有前額、右臉、下巴、前頸、前胸部、右膝及左足
    背多處挫擦傷、右後頸部扭拉傷及右第四指咬傷之傷害。因
    認被告陳善濠涉犯刑法第277 條第1 項之傷害罪嫌、第306
    條之侵入住宅罪嫌，被告雷國忠則涉犯刑法第277 條第1 項
    之傷害罪嫌等語。
二、按告訴乃論之罪，告訴人於第一審辯論終結前得撤回其告訴
    ；又告訴經撤回者，應諭知不受理之判決，且該判決得不經
    言詞辯論，刑事訴訟法第238 條第1 項、第303 條第3 款及
    第307條分別定有明文。
三、本件告訴人陳善濠告訴雷國忠傷害及雷國忠告訴陳善濠傷害
    、侵入住宅案件，起訴書認被告陳善濠觸犯刑法第277 條第
    1 項之傷害罪嫌、同法第306 條之侵入住宅罪，被告雷國忠
    則觸犯刑法第277 條第1 項之傷害罪嫌，而依同法第287 條
    前段、第308 條之規定，均須告訴乃論。茲據告訴人陳善濠
    、雷國忠均具狀撤回告訴乙節，此有刑事撤回告訴狀2 紙在
    卷可證。則揆諸首開法條及說明，本件爰不經言詞辯論，逕
    為諭知不受理之判決。
據上論斷，應依刑事訴訟法第303 條第3 款、第307 條，判決如
主文。
中    華    民    國   100    年    8     月    15    日
                  刑事第十四庭  審判長法  官  吳幸娥
                                      法  官  廖欣儀
                                      法  官  傅明華
上列正本證明與原本無異。
如不服本判決，應於判決送達後10日內敘明上訴理由，向本院提
出上訴狀 (應附繕本) ，上訴於臺灣高等法院。其未敘述上訴理
由者，應於上訴期間屆滿後20日內向本院補提理由書「切勿逕送
上級法院」。
                                      書記官  蔡一如
中    華    民    國   100    年    8     月    16    日